【裁判字號】    94,抗,310
【裁判日期】    950111
【裁判案由】    聲請再審
【裁判全文】
臺灣高等法院高雄分院刑事裁定           94年度抗字第310號
    抗告人即
   再審聲請人     甲○○
上列抗告人因偽造文書聲請再審案件，不服臺灣高雄地方法院中
華民國94年10月20日裁定（94年度聲再字第25號），提起抗告，
本院裁定如下：
    主  文
抗告駁回。
    理  由
一、抗告意旨略以：抗告人甲○○因向何文忠租用營業用小客車
    ，且因無力支付前案竊占案件所需繳納之易科罰金款項，乃
    向何文忠、何謝麗香夫婦借款新台幣（下同）13萬5 千元以
    繳納罰金，而何文忠惟恐債權無法回收，乃於民國90年11月
    30日晚間11時，以恐嚇方式，要求抗告人甲○○簽發本票為
    擔保，並告知可以其他交通違規罰單轉由抗告人甲○○繳納
    之方式抵銷借款，然因當時何文忠恐嚇要拿椅子砸抗告人甲
    ○○，抗告人甲○○才會簽下授權書（該授權書載明：「…
    如沒有還（款），本人願意讓何謝麗香轉違規紅單以抵銷所
    欠金額，直至所欠金額完畢…」），抗告人甲○○並未同意
    何文忠將其他駕駛之違規紅單轉由己繳納，況該授權書並無
    出現何文忠及其他駕駛之姓名，因而原審法院不該以此授權
    書及91年11月17日其向何文忠租車之契約書作為證據，亦不
    應以何文忠為證人，做為判決抗告人甲○○有罪之依据等情
    ，故抗告人甲○○應未犯罪，此有新証人李日順、潘宗祈，
    及原証人盛仁才、吳金等、劉志輝為証，原審判決抗告人有
    罪並不准再審係錯誤，為此提起抗告。
二、按對於簡易判決有不服者，得上訴於管轄之第二審地方法院
    合議庭，刑事訴訟法第 455 條之 1 第 1 項定有明文，惟
    對於地方法院合議庭所為之第二審判決，則無得為上訴之規
    定，自屬不得上訴。又不得上訴於第三審法院之案件，其第
    二審法院所為裁定，不得抗告，此為簡易訴訟程序案件之抗
    告所準用，刑事訴訟法第405條、第455條之1第5項復定有明
    文。
三、本件抗告人甲○○因偽造文書案件，不服臺灣高雄地方法院
    高雄簡易庭93年度簡字第5368號簡易刑事判決，提起上訴，
    經臺灣高雄地方法院合議庭於94年8 月9 日以93年度簡上字
    第893 號判決上訴駁回確定，本件抗告人甲○○對於該院93
    年度簡上字第893 號刑事判決聲請再審，經臺灣高雄地方法
    院於94年10月20日以94年度聲再字第25號裁定駁回聲請再審
    確定，該裁定為臺灣高雄地方法院合議庭所為之第二審裁定
    ，依首開說明，不得抗告，雖原裁定正本誤載為得為抗告，
    仍不受影響。抗告人甲○○對於原審法院94年度聲再字第25
    號裁定提出抗告，自屬對於不得抗告之案件提起抗告，應予
    駁回。
據上論斷，應依刑事訴訟法第411條前段，裁定如主文。
中    華    民    國    95    年    1     月    11    日
                  刑事第六庭  審判長法  官  王憲義
                                    法  官  李璧君
                                    法  官  張盛喜
以上正本證明與原本無異。
不得再抗告。
中    華    民    國   95    年    1     月     12    日
                                    書記官  林明威


司法院資訊處製作；財團法人民間司法改革基金會備份。
